

### **CONTACTO**

TELÉFONO: 933 450 679 901 580 023 CORREO ELECTRÓNICO:

williampintogonzalez04@gmail.com

#### DIRECCIÓN:

Avenida Sergio Bernales – Surquillo –Lima IDENTIFICACIÓN:

C.E. 005869707 - colombiano

## **FORMACIÓN**

### **INSTITUTO CERTUS**

Diseño y desarrollo de software Actualidad

### **COLEGIO GIMNASIO IMPERIAL**

Bachiller Académico 2021

### **COMPLEMENTOS**

Microsoft Word Microsoft Excel GODOT game engine

### **APTITUDES**

Trabajo en Equipo Trabajo bajo presión Iniciativa Persona práctica y recursiva Liderazgo

# WILLIAM ALEXANDER PINTO GONZÁLEZ

Diseño y desarrollo de software

## **PERFIL PROFESIONAL**

Joven estudiante, serio, dinámico. Con experiencia en Trabajo en equipos, imaginación e iniciativa para desarrollar ideas nuevas y con facilidad para tomar decisiones.

Capacidad de trabajo en equipo, toma de decisiones con objetividad, disposición para el aprendizaje y el conocimiento, hábil para la planeación, gestión y ejecución de proyectos.

### **EXPERIENCIA LABORAL**

# DESARROLLADOR JUNIOR – INDEPENDIENTE Oct 2022 - Actualidad

Encargado de desarrollar nuevos requerimientos y brindar soporte a sitios web, en lenguaje .NET, .NET Core, JavaScript, HTML5, CSS, y gestionando y desarrollando en bases de datos SQLServer.

### DESARROLLADOR FULLSTACK - CONTROLBOX Feb 2022 - Sep 2022

Encargado de desarrollar nuevos requerimientos y brindar soporte a sitios web, en lenguaje .NET, JavaScript, HTML5, CSS, y gestionando y desarrollando en bases de datos SQLServer

# DESARROLLADOR WEB - BICICLETAS JOSE MORENO Dic 2021 - Ene 2022

Encargado de desarrollar y optimizar el sitio web, gestionando la venta y atención de cliente para los servicios de reparaciones y repuestos, en lenguaje, JavaScript, HTML5, CSS

### **PROGRAMAS**

